【裁判字號】    97,交簡上,105
【裁判日期】    980827
【裁判案由】    過失傷害
【裁判全文】
臺灣高雄地方法院刑事判決           97年度交簡上字第105號
上  訴  人  臺灣高雄地方法院檢察署檢察官
上  訴  人
即  被  告  甲○○
上列上訴人因被告過失傷害案件，不服本院交通法庭中華民國97
年3 月27日96年度交簡字第4299號所為第一審判決（聲請簡易判
決處刑書案號：臺灣高雄地方法院檢察署96年度偵字第31999 號
），提起上訴，本院管轄之第二審合議庭改依簡式審判程序，判
決如下：
    主  文
上訴駁回。
甲○○緩刑貳年。
    事  實
一、甲○○考領有普通小型車駕駛執照，於民國96年5 月11日上
    午11時許，駕駛車牌號碼9A-4 981號自小客車，沿高雄市左
    營區○○○路北往南方向行駛，途經左營大路2 號前，本應
    注意車輛行進間應與前方車輛保持隨時可以煞停之距離，且
    應注意車前狀況並隨時採取必要之安全措施，而依當時天候
    晴、日間自然光線、直路、路面乾燥、無缺陷、無障礙物、
    視距良好，並無不能注意之情形，竟疏未注意及此，自後追
    撞同向前方正停等紅燈而由丙○○所駕駛車牌號碼VC -8169
    號自小客車，造成丙○○受有第5 、6 頸椎椎間盤突出症、
    腰部頓挫傷等傷害。甲○○於肇事後犯罪未被發覺之前，留
    在事故現場，並主動向據報到場處理車禍之員警宋榮城坦承
    肇事，而願接受裁判，始查悉上情。
二、案經丙○○訴由高雄市政府警察局左營分局報告臺灣高雄地
    方法院檢察署檢察官偵查後聲請以簡易判決處刑。
    理  由
一、按被告甲○○所犯係死刑、無期徒刑、最輕本刑為3 年以上
    有期徒刑以外之罪，其就被訴事實為有罪之陳述，經本院告
    知簡式審判程序之旨，並聽取其與檢察官之意見後，認無不
    得或不宜改依簡式審判程序進行之情事，依刑事訴訟法第27
    3 條之1 第1 項規定，裁定進行簡式審判程序，合先敘明。
二、上揭事實，業據被告於本院審理時坦承不諱，核與告訴人丙
    ○○於偵查及審理時所指訴情節相符，並據證人即前往現場
    處理之員警宋榮成於本院審理中結證案發處理現場之經過等
    情明確，復有道路交通事故現場圖、道路交通事故調查報告
    表（一）、（二）、高雄市政府警察局交通大隊事故分析研
    判表、證號查詢汽車駕駛人結果各1 份、交通事故談話紀錄
    表3 份、事故現場照片6 幀在卷足憑（警卷第13、15至27頁
    、簡上卷第216 頁）。又告訴人因本件車禍而受有第5 、6
    頸椎退化、椎間盤突出、腰部頓挫傷等傷害，並於96年7 月
    2 日在財團法人義大醫院（下稱義大醫院）接受頸椎椎間盤
    切除及融合手術，有臺灣大學醫學院附設醫院診斷證明書1
    紙、高雄醫學大學附設中和紀念醫院診斷證明書1 紙及病歷
    資料1 份、義大醫院診斷證明書4 紙及病歷資料1 份在卷可
    稽（警卷第11頁、他卷第3 、4 頁；簡上卷第34至88、93至
    114 、163 、162 至167 頁）。而告訴人所受第5 、6 頸椎
    椎間盤突出之傷害，經本院函詢義大醫院其判斷依據、成因
    ，以及該傷害是否已達毀敗或嚴重減損一肢以上之機能或其
    他於身體或健康，有重大不治或難治之傷害，該院悉覆以：
    「其（告訴人）頸椎第5 、6 節角度不正常有可能因外力導
    致。手術中發現患者（告訴人）有椎間盤突出問題，加上其
    病史是在車禍撞擊時症狀突然發生，故推斷可能因車禍之外
    力撞擊所致」、「本院於96年7 月10日開具之病患丙○○（
    告訴人）女士診斷證明書上所載之傷勢，未達毀敗或嚴重減
    損患者一肢以上之機能之程度，對其身體或健康亦無重大不
    治或難治之傷害」等語，有該院97年9 月1 日義醫字第0970
    1360號函、98年3 月10日義醫字第09800380號函各1 份附卷
    可參（簡上卷第139 、168 頁），佐以告訴人於本案發生前
    ，並無何因頸椎關節退化或類此相關症狀於醫院腦神經外科
    或骨科就診之紀錄，亦有中央健康保險局高屏分局97年6 月
    4 日健保高醫字第09700015448 號函暨所附保險對象門診就
    醫紀錄明細表、國軍左營總醫院97年6 月20日醫左民診字第
    0970001703號函、國軍岡山醫院97年6 月25日醫岡院部字第
    0970000666號函暨病歷說明、財團法人長庚紀念醫院高雄分
    院97年7 月22日（97）長庚院高字第76 2573 號函各1 份在
    卷足稽（簡上卷第89至92、125 、126 、128 至131 、133
    頁），可認告訴人確因本件車禍受有上開傷勢，且上開傷勢
    未達於重傷之程度等情無疑。另按「汽車在同一車道行駛時
    ，除擬超越前車外，後車與前車之間應保持隨時可以煞停之
    距離」、「汽車行駛時，駕駛人應注意車前狀況及兩車併行
    之間隔，並隨時採取必要之安全措施」，道路交通安全規則
    第94條第1 項、第3 項分別定有明文，此為一般汽車駕駛人
    所應注意並確實遵守之事項，且被告為考領有普通小型車駕
    駛執照，有道路交通事故調查報告表（二）、證號查詢汽車
    駕駛人結果各1 份在卷可憑，就此當知所遵守；而依當時天
    候晴、日間自然光線、直路、路面乾燥、無缺陷、無障礙物
    、視距良好，亦有道路交通事故調查報告表（一）在卷可按
    ，並無不能注意之情事，被告竟疏未注意及此，煞車不及而
    自後追撞告訴人所駕駛車輛，致告訴人因此受有第5 、6 頸
    椎椎間盤突出、腰部頓挫傷等傷害，是被告之駕駛行為顯有
    疏失，且與告訴人所受傷害間具有相當因果關係。本件事證
    明確，被告過失傷害之犯行，堪以認定，應依法論科。
三、核被告所為，係犯刑法第284 條第1 項前段之過失傷害罪。
    又被告於肇事後留在事故現場，於有偵查犯罪權限之機關或
    公務員僅知悉犯罪事實，尚不知犯罪人為何人前，即主動向
    據報到場處理事故之員警宋榮城坦承肇事，並願接受裁判，
    業經員警宋榮城於本院審理時結證無訛（簡上卷第154 至第
    155 頁），此部分符合刑法第62條前段自首之規定，爰予減
    輕其刑。原審以被告罪證明確，並審酌被告素行良好，犯後
    坦承過失犯行，並立就告訴人車損部分達成和解並賠償修復
    費用，惟就告訴人所受傷害部分，因雙方對和解金額意見不
    一致，致尚未能達成和解，並衡酌告訴人所受傷勢等一切情
    狀，依刑事訴訟法第449 條第1 項前段、第3 項、第45 4條
    第2 項，刑法第284 條第1 項前段、第62條前段、第41條第
    1 項前段，刑法施行法第1 條之1 ，逕以簡易判決量處拘役
    55日，並諭知以新臺幣（下同）1,000 元折算1 日為易科罰
    金之折算標準，其認事用法並無違誤，量刑亦稱妥適。檢察
    官循告訴人之請求，上訴指摘被告之行為已構成刑法第284
    條第1 項後段之過失致人重傷罪，且量刑過輕；被告上訴意
    旨雖否認犯罪，惟於本院審理時已坦承犯行，其等上訴均無
    理由，應予駁回。
四、末查，被告前未曾受有期徒刑以上刑之宣告，有臺灣高等法
    院被告前案紀錄表在卷可稽；且本件車禍案件之民事損害賠
    償，業經本院97年度訴字第1665號判決被告應給付告訴人46
    9,029 元及自97年1 月4 日起自清償日止按週年利率百分之
    5 計算之利息確定在案，被告並已依上揭民事判決給付告訴
    人本金及遲延利息共506,616 元，復於本院審理時當庭向告
    訴人致歉，告訴人亦接受並表示願意原諒被告等語，有上開
    本院民事判決書及確定證明、本院98年8 月12日審判筆錄、
    強制汽車第三人責任保險理賠計算書、兆豐國際商業銀行匯
    出匯款單筆查詢結果、本院辦理刑事案件電話紀錄查詢表各
    1 份可證（簡上卷第175 至178 、192 、197 、198 、212
    至215 頁），堪認被告犯後已有悔意，再念被告僅因一時疏
    失致罹刑章，經此偵、審程序，當知所警惕，本院綜衡上情
    ，因認上開宣告之刑以暫不執行為適當，爰併予宣告緩刑2
    年，以啟自新。
據上論斷，應依刑事訴訟法第455 條之1 第1 項、第3 項、第36
8 條、第364 條、第273 條之1 第1 項，刑法第74條第1 項第1
款，刑法施行法第1 條之1 ，判決如主文。
本案經檢察官乙○○到庭執行職務。
中    華    民    國    98    年    8     月    27    日
                  交通法庭  審判長法  官   唐照明
                                  法  官   楊國煜
                                  法  官   黃苙荌
以上正本證明與原本無異。
不得上訴。
中    華    民    國    98    年    8     月    27    日
                                  書記官   廖佳玲


司法院資訊處製作；財團法人民間司法改革基金會備份。
